【裁判字號】    99,毒抗,73
【裁判日期】    990622
【裁判案由】    聲請觀察勒戒
【裁判全文】
臺灣高等法院高雄分院刑事裁定          99年度毒抗字第73號
抗  告  人
即  被  告  甲○○
上列抗告人因聲請觀察勒戒案件，不服臺灣高雄地方法院中華民
國99年5 月6 日裁定（99年度審毒聲字第666 號），提起抗告，
本院裁定如下：
    主  文
抗告駁回。
    理  由
一、本件抗告意旨略以：抗告人自我管理甚佳，己無施用毒品之
    惡習，且因已與前妻離婚，前妻帶走所有家當及一對子女，
    目前一人獨居而尚有每月2 萬5 千元之房貸須繳，若入所觀
    察勒戒，經濟及工作均陷入難以解決之困境，如能免除觀察
    勒戒之執行，抗告人願隨傳隨到接受驗尿以保證無再施用毒
    品之虞等語，爰依法提起抗告，請求撤銷原裁定另為適法之
    裁定。
二、原審以：(一)聲請意旨如附件聲請書所載。(二)按犯毒品危害防
    制條例第10條之罪者，檢察官應聲請法院裁定，令被告入勒
    戒處所觀察、勒戒，其期間不得逾2 月，同條例第20條第1
    項定有明文。(三)經查，本件被告甲○○為警查獲時採尿送驗
    結果確呈安非他命、甲基安非他命之陽性反應，有高雄市立
    凱旋醫院99年3 月15日濫用藥物尿液檢驗報告1 紙在卷可稽
    ，上述鑑驗結果，係檢驗機關本於專業知識及以精密儀器或
    科學檢驗方法所得之結論，自可憑信，足見被告確有施用第
    二級毒品甲基安非他命之事實無訛。本件聲請核無不合，應
    予准許。爰裁定被告甲○○施用第二級毒品，令入勒戒處所
    觀察、勒戒，其期間不得逾貳月等情。
三、本院查抗告人即被告（以下稱被告）甲○○為警查獲時採尿
    送驗結果確呈安非他命、甲基安非他命之陽性反應，有高雄
    市立凱旋醫院濫用藥物尿液檢驗報告1 紙在卷可稽，該檢驗
    方法係以EIA 酵素免疫分析法做初步檢驗，再以GC/MS 氣相
    層析/ 質譜儀法複驗確認。理論上如果扣除人為因素（例如
    檢體之間的污染）不與列計者，氣相層析質譜儀之精確度接
    近百分之百，自可排除偽陽性反應產生可能之情形。且被告
    對其確有檢察官聲請意旨所指施用第二級毒品之犯行亦不爭
    執，是前揭被告施用第二級毒品之事證明確。
四、檢察官聲請意旨核與事實相符，合依毒品危害防制條例第20
    條第3 項、第1 項，觀察勒戒處分執行條例第3 條第1 項之
    規定，應令被告入勒戒處所觀察、勒戒，其期間不得逾2 月
    。
五、從而，原審依檢察官聲請裁定被告令入勒戒處所觀察、勒戒
    ，經核並無不合。抗告意旨以其若入所觀察勒戒，經濟及工
    作均陷入難以解決之困境，如能免除觀察勒戒，抗告人願隨
    傳隨到接受驗尿以保證無再施用毒品之虞云云，要屬抗告人
    即被告個人之工作、經濟狀況及個人戒絕毒品之意願，均與
    法律上應否施以觀察、勒戒並無關連，被告執此提起抗告指
    摘原裁定不當，自無理由，應予駁回。
六、據上論結，應依刑事訴訟法第412 條，裁定如主文。
中    華    民    國    99    年    6     月    22    日
                  刑事第三庭    審判長法  官  莊崑山
                                      法  官  張意聰
                                      法  官  唐照明
以上正本證明與原本無異。
本裁定不得再抗告。
中    華    民    國    99    年    6     月    22    日
                                      書記官  張雲義

司法院資訊處製作；財團法人民間司法改革基金會備份。
